【裁判字號】    90,訴,193
【裁判日期】    900731
【裁判案由】    違反毒品危害防制條例
【裁判全文】
臺灣屏東地方法院刑事判決                            九十年度訴字第一九三號
    公  訴  人  臺灣屏東地方法院檢察署檢察官
    被      告  丁○○
    選任辯護人  葉銘進律師
右列被告因違反毒品危害防制條例案件，經檢察官提起公訴（九十年度偵緝字第十五
號），本院判決如左：
    主  文
丁○○無罪。
    理  由
一、公訴意旨略以：被告丁○○基於概括犯意，自八十八年九月間起迄八十九年一月
    廿一日止，多次在屏東縣東港鎮內以0000000000號行動電話與欲向其
    購買第一級毒品海洛因之甲○○連絡交易地點，迨雙方在指定地點會面後，即由
    陳某以新台幣五至八千元不等之價格，連續數次販賣數量不詳之海洛因予周女。
    復因與戊○○在東港鎮○○路○段一七０號三樓租屋同居，竟自八十九年一月初
    起，基於概括犯意，連續數次在上址轉讓第一級毒品海洛因及第二級毒品安非他
    命供黃女施用，嗣戊○○於八十九年一月廿一日下午十七時卅分許，在東港鎮○○路○段二０六號前，受丁○○之託販售海洛因予甲○○時，當場為警查獲，並
    由黃女身上起出重一．六公克之海洛因乙包，另循線至上述二人同居地點，復取
    出海洛因二．五公克、安非他命卅一．九公克、電子磅秤一個、分裝袋二百九十
    三個及安非他命吸食器二組。因認被告涉有毒品危害防制條例第四條第一項之販
    賣第一級毒品罪嫌及同條例第八條第一項、第二項之轉讓第一級、第二級毒品罪
    嫌等語。
二、按犯罪事實應依證據認定之，無證據不得推定其犯罪事實，刑事訴訟法第一百五
    十四條定有明文。訊據被告丁○○，堅決否認有公訴人所指犯行，辯稱並不認識
    戊○○、甲○○等語。
三、經查：（一）證人戊○○於警訊、偵查中均未當面指認被告，而僅係於警訊中指
    認口卡，然戊○○於本院審理中當面與被告同庭時，確認其並不認識被告，被告
    並非與其同居之人；（二）證人甲○○於本院審理中亦當面確認並不認識被告；
    （三）證人即戊○○與其同居人丁○○賃屋同居處之房東乙○○亦證稱：與女友
    來租屋者係其弟丙○○的朋友，叫阿宏（諧音），綽號鴨母，確定不是當庭之被
    告等語；（四）證人丙○○亦證稱不認識被告，其介紹向其姐乙○○租屋之男子
    綽號鴨母，住新園鄉五房村等語；（五）經本院調查結果，得知新園鄉五房村確
    有一名男子叫丁○○（六十二年十一月三日生，設籍屏東縣新園鄉○○村○○路
    一八二號，身分證Ｚ000000000號），與被告同名，目前於台灣台南戒
    治所戒治中，經提訊後，該丁○○體型微胖，且坦承其綽號為鴨母，經證人戊○○當場指認，亦稱該丁○○即係其同居之男友。
四、綜上所述，可見本件涉嫌販賣及轉讓毒品之人應係該設籍新園鄉○○村○○路一
    八二號，現戒治中之丁○○，本件被告丁○○遭起訴應係承辦員警誤調同名同姓
    者之口卡片所致，此外復查無其他積極證據足認被告涉有公訴人所指犯行，自應
    依法為無罪之諭知。
五、至涉案之設籍新園鄉○○村○○路一八二號，現戒治中之丁○○，應由檢察官連
    同戊○○（原由台灣屏東地方法院檢察署通緝中）另行偵辦。
六、據上論斷，應依刑事訴訟法第三百零一條第一項判決如主文。
中      華      民      國      九十      年      七    月    三十一    日
                                      臺灣屏東地方法院刑事第二庭
                                          法  官    吳永宋
右正本證明與原本無異。
對於本判決如有不服應於收受送達後十日內向本院提出上訴書狀上訴於台灣高等法院
高雄分院並按他造當事人之人數附具繕本。
                                          書記官   陳靖麗
中      華      民      國      九十      年      七    月    三十一    日


司法院資訊處製作；財團法人民間司法改革基金會備份。
